【裁判字號】    91,上訴,3634
【裁判日期】    920227
【裁判案由】    違反著作權法等
【裁判全文】
臺灣高等法院刑事判決                          九十一年度上訴字第三六三四號
    上  訴  人
    即  被  告  庚○○
    選任辯護人  黃國郎律師
右上訴人因違反著作權法等案件，不服臺灣新竹地方法院九十年度訴字第四二四號，
中華民國九十一年十月三十一日第一審判決（起訴案號：臺灣新竹地方法院檢察署八
十九年度偵字第一○二四、三○四三號），提起上訴，本院判決如左：
    主  文
原判決撤銷。
庚○○以犯明知為侵害著作權之物，意圖營利而交付之方法侵害他人之著作權為常業
，處有期徒刑壹年捌月。
扣案如附件二編號三仿冒丙○○○○股份有限公司商標及享有著作權之遊戲卡匣共捌
拾壹片（合卡伍片、單卡柒拾陸片）、附件三、四、五仿冒己○○○電腦娛樂股份有
限公司之光碟片共壹萬壹仟捌佰零玖片（含己○○○電腦娛樂股份有限公司享有著作
權及商標專用權之光碟捌佰零玖片、甲○○○○股份有限公司享有著作權及商標專用
權之光碟貳佰零捌片、乙○○○○股份有限公司享有著作權及商標專用權之光碟貳佰
陸拾肆片、戊○○○○股份有限公司享有著作權及商標專用權之光碟捌拾片、壬○○○公司享有著作權之光碟壹佰玖拾捌片）、附件六仿冒丁○○○企業股份有限公司
之光碟共壹佰拾玖片（含壬○○○公司享有著作權之光碟貳拾片）、目錄貳拾壹本
及簿冊肆本等物，均沒收。
    事  實
一、庚○○係設於新竹市○○路三十九號「電玩學園」之負責人，從事電視遊樂器、
    各類遊戲軟體及相關週邊設備之買賣業務，明知：（一）、附件一編號一至七之
    商標圖樣係丙○○○○股份有限公司（以下稱任天堂公司）、附件一編號八之「
    ＰＳ」設計圖、附件一編號九之「XI sai」及四方立體圖為己○○○電腦娛樂股
    份有限公司（以下稱新力公司）、附件一編號十之「ＣＡＰＣＯＭ」商標圖樣為
    甲○○○○股份有限公司（以下稱卡波光公司）、附件一編號十一、十二之「Ｋ
    ＯＮＡＭＩ」商標圖樣為乙○○○○股份有限公司（以下稱可樂美公司）、附件
    一編號十三之「ＦＩＮＡＬＦＡＮＴＡＳＹ」商標圖樣為戊○○○○股份有限公
    司（以下稱思奎爾公司）、附件一編號十四之「ＳＥＧＡ」商標圖樣為丁○○○
    企業股份有限公司（以下稱西雅公司），分別向經濟部智慧財產局（原經濟部中
    央標準局，以下稱智產局）為商標註冊登記，且均在專用期間內，所享有之商標
    專用權之商標圖樣；（二）、附件二編號一、二所列之電腦程式遊戲軟體係任天
    堂公司、附件三編號一所列之電腦程式遊戲軟體係新力公司、附件三編號二所列
    之電腦程式遊戲軟體係卡波光公司、附件三編號三所列之電腦程式遊戲軟體係可
    樂美公司、附件三編號四所列之電腦程式遊戲軟體係思奎爾公司、附件四所列之
    電腦程式遊戲軟體係美商Electronic Arts Inc.（以下稱藝電公司）所創作之電
    腦程式著作，任天堂公司就附件二編號一所列之電腦程式遊戲軟體已在我國取得
    著作權、就附件二編號二所列之電腦程式遊戲軟體則依著作權法第四條第一款規
    定於我國亦享有著作權，另新力公司、卡波光公司、思奎爾公司、可樂美公司亦
    均委由第三人英特全股份有限公司在台灣、日本同步發行，均為著作權法第四條
    第一款所列受我國著作權法所保護之著作物，藝電公司對於附件四亦依著作權法
    第四條第二款規定，在我國享有著作權。竟意圖販賣牟利，未經前述商標專用權
    人及著作權人之同意或授權，明知前開物品係侵害他人商標權或著作權之物，乃
    基於販賣及意圖販賣而陳列仿冒商標商品、行使偽造私文書之概括犯意及常業明
    知侵害電腦程式著作之重製物而仍做為直接營利之使用之犯意，自民國（以下同
    ）八十八年十月中旬起，連續多次向二名真實姓名、年籍均不詳之成年男子以每
    片新台幣（以下同）三十二至三十五元不等之代價購入新力公司、西雅公司、卡
    波光公司、可樂美公司、思奎爾公司、藝電公司之遊戲光碟片，以六百五十元購
    入任天堂公司之遊戲卡匣，總數超過一萬片以上，再將前述買得之仿冒新力公司
    、西雅公司、卡波光公司、可樂美公司、思奎爾公司、藝電公司之遊戲光碟片以
    每片四十元至五十元之價格，連續多次出售予不特定顧客牟利，並陳列上開購入
    之仿冒任天堂公司之遊戲卡匣，藉以販售營利（惟均遊戲卡匣未出售），侵害任
    天堂公司、新力公司、西雅公司、思奎爾公司、卡波光公司、可樂美公司及藝電
    公司之著作權，並以之為常業。並於上開販賣或意圖販賣而陳列行為同時或先後
    分別在包裝盒或卡匣上使用如附件一所示之各該公司擁有商標專用權之商標圖樣
    ；而上開仿冒光碟片透過電視遊樂器執行，在電視畫面上會出現任天堂公司之「
    1995, 1999 Nintendo/Creature Inc.,」、西雅公司之「Produced by or under
    Licesen from Sega Enterprises Lit.,」、新力公司之「Licensed by Sony
    Computer Entertainment Inc.,」或「Sony Computer Entertainment Inc.,
    Presents」等文字，用以表明為該等公司製造或授權之意思，亦足以對外表示該
    等光碟片產品係任天堂公司、西雅公司、新力公司所生產之用意之證明，庚○○
    明知購買之顧客均會藉由該仿冒之遊戲軟體之執行，在電視螢幕上顯示出上開準
    私文書，竟持以販賣交付後藉以行使該等準私文書，足以生損害於任天堂公司、
    西雅公司、新力公司之信譽。嗣於八十九年一月三十一日二十三時三十五分，為
    警持台灣新竹地方法院檢察署檢察官核發之搜索票至庚○○所經營之前述「電玩
    學園」店內當場查獲，並扣得如附件二編號三仿冒任天堂公司商標及享有著作權
    之遊戲卡匣共八十一片（合卡五片、單卡七十六片）、附件三、四、五仿冒新力
    公司之光碟片共一萬一千八百零九片（含新力公司享有著作權與商標專用權之光
    碟八百零九片、卡波光公司享有著作權及商標專用權之光碟二百零八片、可樂美
    公司享有著作權及商標專用權之光理由碟二百六十四片、思奎爾公司享有著作權
    及商標專用權之光碟八十三片、藝電公司享有著作權之光碟一百九十八片）、附
    件六仿冒西雅公司之光碟共一百十九片（含藝電公司享有著作權之光碟二十三片
    ）、目錄二十一本及簿冊四本等物。
二、案經丙○○○○公司、新力公司、西雅公司、卡波光公司、思奎爾公司、可樂美
    公司及藝電公司訴由內政部警政署保安警察第二總隊第一大隊第四中隊報告台灣
    新竹地方法院檢察署檢察官偵查起訴。
    理  由
一、右揭犯罪事實，業據被告庚○○（簡稱被告）於偵查、原審及本院審理時坦承不
    諱，核與告訴人任天堂公司、新力公司、西雅公司、卡波光公司、思奎爾公司、
    可樂美公司、藝電公司之共同告訴代理人王怡今、辛○○等指訴之被害情節相符
    ，並有如附件一至六所示之仿冒遊戲光碟片、卡匣共一萬二千零九片、目錄二十
    一本、簿冊四本等物扣案及刑案現場採證相片八幀等物在卷可資為憑。而上開扣
    案物上所標示之商標圖樣分別係告訴人任天堂公司、新力公司、西雅公司、思奎
    爾公司、卡波光公司、可樂美公司所享有商標專用權之商標圖樣，有各該公司中
    華民國商標註冊證影本等件在卷可稽（參八十九年度第一○二四號偵查卷第六一
    頁、第七三頁、第八一頁、第八七頁、第八九頁、第一○三頁、第一一○頁、第
    二八一頁至第二八七頁），況扣案之光碟片均未附操作手冊，無法以Sony
    Playstation或Sega Saturn之電視遊戲主機（未改裝）來執行，惟置入非告訴人
    公司所生產而經改裝之遊戲主機執行時，電視螢幕上則會出現「ＰＳ設計圖」或
    「ＳＥＧＡ」等商標圖樣，以及如事實欄所示授權製造之文字樣，此有九十年三
    月十三日檢察官會同被告及告訴代理人一同於內政部警政署保安警察第二總隊第
    一大隊第四中隊勘驗所製成之勘驗紀錄及勘驗照片共七十五幀等附卷可稽（參同
    上卷第二一五頁至第二七二頁），亦為被告所自承在卷，堪認前開扣押物品均非
    被告自告訴人任天堂公司、新力公司、西雅公司、卡波光公司、思奎爾公司及可
    樂美公司購入而合法代理銷售。又告訴人任天堂、西雅、新力公司所生產之真品
    遊戲軟體光碟片，新品每片市價約一千元左右，此業具告訴人代理人辛○○陳明
    在卷，並為被告所不否認。被告自承其以每片三十二至三十五元不等之代價購入
    盜版之光碟片，再以每片四十至五十元之價格賣出，以其為從事電視遊樂器材之
    專業人員之經驗，竟能以遠低於真品甚多之價格出售，顯見被告於販入之初，即
    明知前述遊戲軟體均為侵害他人商標權、著作權之物，亦甚為明顯。
二、按我國著作權法於民國七十四條七月十日修正由註冊主義改採原創主義，對於本
    國人兼採任意註冊主義，惟對於外國人仍採註冊主義。嗣於八十一年六月十日修
    正之著作權法廢止註冊主義改採絕對原創保護主義，惟仍許登記，登記僅為對抗
    要件，同時，追溯外國人著作保護規定（即增訂第一百零八條），凡依民國七十
    四年七月十日修正著作權法註冊之外國人著作，仍享有我國著作權法之著作權。
    至於八十一年六月十日修正之著作權法及現行著作權法，不論本國人或外國人均
    採原創保護主義，惟在世界貿易組織協定在中華民國管轄區域內生效日之前（二
    ○○二年一月一日），仍需符合首次發行或同步發行之要件。換言之，外國人之
    著作，於中華民國區域外，首次發行後三十日內在中華民國管轄區域內發行者，
    如該外國人之本國，對中華民國人之著作，在相同情形下，亦予以保護且經查證
    屬實者，得享有著作權，著作權法第四條第一款，定有明文。而日本昭和四十五
    年（一九七○年）五月六日法律第四十八號修正著作權法第六條之規定曰：「（
    受保護之著作權）著作符合以下各項規定者，受本法保護：（一）日本國民之著
    作；（二）最初在國內發行之著作（包括最初在本法規定以外之地方發行者，從
    該發行日三十日以內在日本國內發行之著作）；（三）前二項以外，依據條約本
    國負有保護義務之著作。」核與我國著作權法第四條第一款之規定相當，堪認日
    本國民得依我國法第四條第一款之規定享有著作權。經查，如附件二編號一、二
    均屬告訴人任天堂公司之著作，其創作時間均在一九七○年（昭和四十五年，即
    民國五十九年）日本著作權法修正之後，屬於該法第十條第九款電腦程式著作，
    有內政部著作權執照、統一發票、統一發票明細表、進口報單、廣告、新聞剪報
    等資料在卷可按（參同上卷第一九四頁至第二一一頁）。其中附表二編號一之著
    作相當於我國七十四年修正之著作權法第四條十四款之電腦程式著作，並已依該
    著作權法第十七條第一項註冊，領有著作權執照，依同條第二項享有我國著作權
    法之權利；附表二編號二之著作，或於八十八年十一月二十日在我國首次發行，
    或於八十七年十二月二十五日日本國首次發行三十日內在我國發行，相當於我國
    八十一年修正著作權法及現行著作權法第五款第十款之電腦程式著作，依著作權
    法第四條第一款享有著作權法之權利。又附件三所列之各遊戲軟體，分別係告訴
    人己○○○公司、恩奎爾公司、卡波光公司、可樂美公司創作之著作，均委由案
    外人英特全股份有限公司與日本同步在台灣發行，有各該軟體之進口報單、進貨
    單、出貨單、統一發票等相關資料在卷可證（參同上卷第二九二頁至第五三一頁
    ），各該公司亦均在我國享有著作權。至附件四所列之遊戲軟體為壬○○○公司
    之著作，依中美友好通商航海條約第九條及北美事務協調委員會與美國在台協會
    著作權保護協定第一條規定，應受我國著作權法第四條第二款之保護，而在我國
    享有著作權，有卷附之各該軟體封面及照片可參，該公司在就該等遊戲軟體依我
    國著作權法在我國均享有著作權。被告明知所販入之光碟片係分別重製告訴人等
    公司享有著作權之電腦程式著作，卻仍以之作為直接營利之使用，已經被告自白
    在卷，並有右開證物在卷可按，應認被告之自白與事實相符，其違反著作權法之
    犯行，足堪認定。
三、按商標之使用係指為行銷之目的，將商標使用於商品或其包裝、容器、標帖、說
    明書價目表或其他類似物件上，而持有、陳列或散布，使用於同一商品或類似商
    品，若附加相同或近似於他人註冊商標圖樣於商品之包裝、容器、說明書、價目
    表上，應即受他人商標專用權效力所拘束，此為商標法第六條第一項所明定。又
    透過電磁作用，如以遊樂器、光碟機、電腦主機之操作為媒介，始於電視或電腦
    螢幕前出現商標圖樣者，其標示型態足資一般商品購買人認識其表彰商品之來源
    者，解釋上應認屬於商標法第六條第一項之所稱之其他類似物件之範疇。依前揭
    證物顯示，附件三、五所示之仿冒光碟片中，均有附件一編號八之「ＰＳ」設計
    圖、附件一編號九之「XI sai」及四方立體圖、附件一編號十之「ＣＡＰＣＯＭ
    」商標圖樣、附件一編號十一、十二之「ＫＯＮＡＭＩ」商標圖樣、附件一編號
    十三之「ＦＩＮＡＬＦＡＮＴＡＳＹ」商標圖樣，分別屬於本件告訴人任天堂公
    司、新力公司、思奎爾公司、卡波光公司及可樂美公司之商標，並屬知名品牌，
    附件六所示仿冒光碟片中，有附件一編號十四之「ＳＥＧＡ」商標圖樣，屬告訴
    人西雅公司之商標，此等商標非但經我國經濟部中央標準局註冊登記，應受我國
    商標法之保護，且係業界及消費者等相關大眾所共知之商標，被告明知所販入之
    光碟片、遊戲卡匣係仿冒商標之商品，足以使人與真品發生混淆，而該等仿冒光
    碟片透過電視遊樂器之執行，在電視畫面上會出現上開公司所製造字樣商標圖樣
    ，並顯示他人商品之標記，上開光碟片並於外表包裝上顯示他人商品之標記，被
    告仍予販賣，顯已侵害他人商標專用權。
四、按以錄音、錄影或電磁紀錄藉機器或電腦處理所顯示之聲音、影像或符號，足以
    表示其用意之證明者，依刑法第二百二十條第二項規定，以文書論。又文書之行
    使，每因文書性質、內容不同而異，就刑法第二百二十條之準文書所言，祗須藉
    由機器或電腦處理，即足以表示其文書之內容，其於行為人將偽造之準私文書藉
    由機器或電腦處理時，已有使用該偽造之準文書，達於行使準私文書之程度，固
    不待言；其因販賣而交付該偽造之準文書之情形，如販賣者或買受者，均明知該
    準文書確為偽造，藉由機器或電腦處理即可使用該偽造之準文書時，因買受者已
    達於可隨時使用該準文書之狀態，無待販賣者更有所主張，應認販賣該偽造準文
    書者於交付時，即與行使無異，無須就該偽造之著作物之內容更有所主張始可構
    成行使偽造準文書之行為，最高法院九十一年度台上字第四三七五號判決可資參
    照。本件被告販賣之如附件一編號三、附件三、五、六之仿冒遊戲卡匣、光碟片
    ，透過電視遊樂器執行時，電視畫面上會出現任天堂公司之「1995, 1999
    Nintendo/Creature Inc.,」、西雅公司之「Produced by or under Licesen
    from Sega Enterprises Lit.,」、新力公司之「Licensed by Sony Computer
    Entertainment Inc.,」或「Sony Computer Entertainment Inc., Presents」
    等文字，用以表明為該等公司製造或授權之意思，亦足以對外表示該等光碟片產
    品係任天堂公司、西雅公司、新力公司所生產之用意之證明，被告明知購買之顧
    客均會藉由該仿冒之遊戲軟體之執行，在電視螢幕上並顯示出上開準私文書，竟
    持以販賣交付後藉以行使該等準私文書，均足以生損害於任天堂公司、西雅公司
    、新力公司之信譽，甚為明顯。
五、核被告所為，係犯商標法第六十三條之明知為侵害他人商標專用權之商品而販賣
    罪、刑法第二百十六條、第二百十條、第二百二十條第二項之行使偽造準私文書
    罪及違反著作權法第九十三條第三款之以同法第八十七條第五款明知係侵害電腦
    程式著作財產權之重製物而仍作為直接營利之使用之方法侵害他人之著作權罪。
    又被告所經營之「電玩學園」主要係以販售電腦遊戲軟體、組件為業，且店內主
    要展示亦以盜版光碟為主，另上開扣案之光碟數量龐大，被告明知為侵害著作權
    之物，仍以同一種類之行為販售，交付予不特定之人，是被告既有反覆以同類侵
    害著作權為目的之行為，其侵犯他人著作權之行為，應依同法第九十四條之常業
    侵害著作權罪論處。被告意圖販賣而陳列仿冒任天堂公司之遊戲卡匣之低度行為
    ，為其販賣仿冒新力公司、西雅公司、卡波光公司、可樂美公司、思奎爾公司、
    藝電公司之遊戲光碟片之高度行為所吸收，不另論罪。又被告先後多次明知為侵
    害他人商標專用權之商品而販賣之犯行與行使偽造準私文書之犯行，均時間緊接
    ，所犯均係犯罪構成要件相同之罪名，顯係基於概括犯意反覆為之，為連續犯，
    均應依刑法第五十六條之規定論以一罪，並加重其刑。被告以一行為同時觸犯上
    開連續明知為侵害他人商標專用權之商品而販賣罪、連續行使偽造準私文書罪與
    常業侵害著作權罪三罪，係以一行為觸犯數罪名，屬想像競合犯，應從情節較重
    之常業侵害著作權罪處斷。被告於本院雖辯稱：伊係受其胞兄呂嘉瑋之託幫忙看
    店，並非常業犯云云，辯護意旨亦以：電玩學園實際負責人為被告胞兄，被告平
    日從事園藝工作，一直在父親經營之台綠園藝設計服務，八十九年一月底為警查
    獲之期間，呂嘉瑋臨時叫被告來店幫忙，被告僅屬客串性質，並非以此為常業，
    原審認被告為常業犯，認事用法，顯有違誤等語。並提出證明書、扣繳憑單等資
    料為證。惟按常業犯，係指反覆以同種類行為為目的之社會活動之職業性犯罪而
    言，至於犯罪所得之多寡，是否恃此犯罪為唯一之謀生職業，則非所問，縱令兼
    有其他職業，仍無礙於該常業犯罪之成立，有最高法院九十年度台上字第四六七
    五號判決可資參照。是侵害著作權之常業犯，應指有反覆以侵害著作權為目的之
    同種類社會活動之職業性犯罪而言，至於犯罪所得之多寡，是否恃此犯罪為唯一
    的謀生職業，則非所問，縱另兼有其他職業，或犯罪所得不多，均無礙於常業犯
    之成立，本件被告應認屬於常業犯，業經於前揭理由中敘明，被告及辯護人之辯
    解，以及所提證物，均不足採信，亦不足為被告有利之認定。
六、原審以被告事證明確，予以論罪科刑，固非無見。惟查：（一）、原判決事實欄
    ，認定被告侵害任天堂、新力公司、西雅公司、思奎爾公司、卡波光公司、可樂
    美公司、藝電公司之著作權，惟未於事實欄內載明如何取得思奎爾公司、卡波光
    公司、可樂美公司、藝電公司之仿冒遊戲光碟片，事實欄之敘述，前後不一致（
    原審判決書第三頁、第六行、第七行、第十一行參照）；（二）、商標法為刑法
    之特別法，商標雖屬廣義文書之一種，惟商標既已規定於商標法，受到特別保護
    ，以仿冒方法侵害他人商標權，無庸再論以行使偽造私文書罪，原判決未查，就
    此部分於事實欄及理由欄重覆論以行使偽造文書罪，尚有未洽（參原審判決書第
    三頁第十四行、第四頁第三、四行、第八頁第六行至第十二行）；（三）、本件
    日本人所有如附件二編號一、二之著作，在我國取得著作權之法律依據及取得著
    作權之時間，均不相同，應分別在理由中加以說明，原審就此點漏未斟酌，理由
    尚嫌不備；（四）、被告意圖販賣而陳列仿冒任天堂公司之遊戲卡匣之低度行為
    ，為其販賣仿冒新力公司、西雅公司、卡波光公司、可樂美公司、思奎爾公司、
    藝電公司之遊戲光碟片之高度行為所吸收，應不另論罪，原審反而僅就被告該低
    度行為之犯行論罪，適用法律尚有未妥；（五）、商標法第六十四條之沒收規定
    ，係刑法沒收之特別規定，應優先適用，惟原判決未適用該特別法之沒收規定，
    亦有未當。被告上訴意旨，請求給與自新機會並予以緩刑之宣告，雖無理由，惟
    原判決既有上開可議之處，自應由本院將原判決撤銷改判。爰審酌被告為從事電
    視遊樂器材之合法業者，為圖厚利，竟故意侵害他人之智慧創作，嚴重侵害他人
    享有之智慧財產權，並破壞我國保護智慧財產權之國際形象，且本案查扣之光碟
    片數量眾多，造成告訴人之損害不小，更因被告所販賣之對象多數為中小學生，
    已據其陳明在卷，使中小學生自幼養成不尊重他人智慧財產權之觀念，阻礙政府
    呼籲尊重他人智慧財產權之推動，惟念被告犯罪後坦承犯行、態度良好等一切情
    狀，量處如主文第二項所示之刑示懲。又被告於本件查獲後又犯相同案件，原審
    認與本案無裁判上一罪關係退回併辦，為被告供承在卷，顯見被告尚非無再犯之
    虞，難謂合於刑法第七十四條本文規定「以暫不執行為適當」之要件，被告上訴
    意旨請求宣告緩刑，並無理由。扣案如附件二編號三所示仿冒告訴人任天堂公司
    商標及享有著作權之遊戲卡匣共八十一片（合卡五片、單卡七十六片）、如附件
    三、四、五所示之仿冒告訴人新力公司光碟片共一萬一千八百零九片（含告訴人
    新力公司享有著作權及商標專用權之光碟八百零九片、告訴人卡波光公司享有著
    作權及商標專用權之光碟二百零八片、告訴人可樂美公司享有著作權及商標專用
    權之光碟二百六十四片、告訴人思奎爾公司享有著作權及商標專用權之光碟八十
    三片、告訴人藝電公司享有著作權之光碟一百九十八片）、如附件六所示仿冒告
    訴人西雅公司之光碟共一百十九片（含藝電公司享有著作權之光碟二十三片）、
    目錄二十一本及簿冊四本等物，均係被告所有，供其犯罪所用之物，其中並有侵
    害告訴人公司商標專用權之商品，詳如前述，業據被告於原審陳明在卷，爰依商
    標法第六十四條、刑法第三十八條第一項第二款之規定，宣告沒收。
據上論斷，應依刑事訴訟法第三百六十九條第一項前段、第三百六十四條、第二百九
十九條第一項前段，商標法第六十三條、第六十四條，著作權法第九十四條、第九十
三條第三款、第八十七條第五款，刑法第二百十六條、第二百十條、第二百二十條第
二項、第五十五條、第五十六條、第三十八條第一項第二款，判決如主文。
本案經檢察官劉永清到庭執行職務。
中      華      民      國      九十二    年      二    月    二十七    日
                            臺灣高等法院刑事第二十庭
                                  審判長法  官  葉  麗  霞
                                        法  官  李  春  地
                                        法  官  鄧  振  球
右正本證明與原本無異。
如不服本判決應於收受送達後十日內向本院提出上訴書狀，其未敘述上訴之理由者並
得於提起上訴後十日內向本院補提理由書（均須按他造當事人之人數附繕本）。
                                        書記官  洪  秋  帆
中      華      民      國    九十二    年      三      月      五      日
附錄：本案論罪科刑法條全文
著作權法第九十四條
以犯第九十一條、第九十二條或第九十三條之罪為常業者，處一年以上七年以下有期
徒刑，得併科新臺幣四十五萬元以下罰金。


司法院資訊處製作；財團法人民間司法改革基金會備份。
